【裁判字號】    99,抗,334
【裁判日期】    990325
【裁判案由】    假處分
【裁判全文】
臺灣高等法院民事裁定                   99年度抗字第334號
抗  告  人  甲○○
            乙○○
            己○○
            戊○○
            丙○○
共同代理人  朱昭勳律師
相  對  人  丁○○
代  理  人  陳由銓律師
上列當事人間假處分事件，抗告人對於中華民國99年1月29日臺
灣新竹地方法院99年度裁全字第3號所為裁定提起抗告，本院裁
定如下：
    主  文
抗告駁回。
抗告訴訟費用由抗告人負擔。
    理  由
一、按債權人就金錢請求以外之請求，欲保全強制執行者，得聲
    請假處分；假處分，非因請求標的之現狀變更，有日後不能
    強制執行，或甚難執行之虞者，不得為之；請求及假處分之
    原因，應釋明之；前項釋明如有不足，而債權人陳明願供擔
    保或法院認為適當者，法院得定相當之擔保，命供擔保後為
    假處分，民事訴訟法第532條、第533條準用同法第526條第1
    項、第2項亦定有明文。
二、本件相對人於原法院聲請意旨略以：抗告人依原法院96年度
    移調字第24號調解筆錄第四項所載，就新竹縣政府辦理縣治
    三期區段徵收竹北市○○○段120－80地號土地所核配之土
    地，於受配登記之同時，應將其中應有部分2563分之662移
    轉登記予伊。抗告人已受配新竹縣竹北市○○段697、694地
    號二筆土地，詎迭經催告，拒不依調解筆錄履行，竟向徵收
    機關新竹縣政府申請暫緩抵價地之分配；另抵價地重新設定
    抵押權登記，須抗告人提出印章及申請書等文件會同辦理，
    惟經伊委由律師函請抗告人攜帶上開文件會同辦理，抗告人
    仍置之不理；嗣伊執上開調解筆錄向原法院聲請強制執行，
    惟遭原法院以「自得持上開與確定判決有同一效力之調解筆
    錄，單獨向地政機關申請辦理登記，並無開始強制執行之必
    要」為由，而駁回伊之聲請，伊乃向新竹縣竹北地政事務所
    申辦系爭土地所有權登記，詎該地政事務所以補正通知書要
    求相對人「請先終結公同共有之關係，並載明終結公同共有
    之關係後，各共有人移轉之權利範圍」，是伊再於99年2月4
    日以新竹英明街郵局第122號存證信函催告抗告人應將上開
    二筆抵價地應有部分2563分之662移轉登記予伊，惟抗告人
    仍拒絕如故，足見抗告人毫無履行調解筆錄義務之誠意。甚
    且，抗告人於取得上開抵價地後，未久即有仲介公司人員向
    伊詢問有關抵價地上抵押權之詳情，經查證得知與本案相同
    事由之另一債權人陳蔡義亦曾受相同情形之詢問，益見抗告
    人有處分變賣系爭抵價地之意圖。為恐抗告人脫產，日後有
    不能執行或甚難執行之虞，爰依民事訴訟法第532條、第533
    條、第526條之規定，並願供擔保以補釋明，請准宣告假處
    分等語。
三、經查，本件相對人對抗告人所有之系爭不動產聲請假處分，
    就其請求之原因已提出調解筆錄、新竹縣政府函、土地登記
    簿謄本等件影本以為釋明（見原法院卷第9至16頁）；而就
    假處分之原因，亦據提出新竹縣政府函、陳由銓律師函竹北
    地政事務所補正通知書、存證信函、陳蔡義證明書等以為釋
    明（見本院卷第32至54頁），且由上開書證可知，抗告人本
    有將受分配之新竹縣竹北市○○段697、694地號二筆土地應
    有部分2563分之662移轉登記予相對人之義務，惟抗告人不
    履行債務，反向徵收機關新竹縣政府申請暫緩抵價地之分配
    ，甚且於取得上開受分配之抵價地後，未久即有仲介公司人
    員向相對人及另一債權人陳蔡義詢問有關抵價地上抵押權之
    詳情，自足令人認抗告人無履行調解筆錄債務之誠意，且有
    處分變賣系爭抵價地之意圖，堪認相對人就假處分之原因已
    有釋明，縱釋明仍有不足，惟其既陳明願供擔保，應認足以
    補釋明之不足，故相對人之聲請，應予准許。則原裁定准相
    對人供擔保後，抗告人不得就系爭不動產為讓與、設定抵押
    、出租及其他一切處分行為，依法並無不合。抗告意旨謂相
    對人未依法釋明假處分之原因，指摘原裁定不當，求予廢棄
    ，非有理由，應予駁回。
四、據上論結，本件抗告為無理由，爰裁定如主文。
中    華    民    國    99    年    3     月    25    日
                    民事第十一庭
                        審判長法  官  鄭雅萍
                              法  官  劉坤典
                              法  官  徐福晉
正本係照原本作成。
本裁定除以適用法規顯有錯誤為理由外，不得再抗告。如提起再
抗告，應於收受後10日內委任律師為代理人向本院提出再抗告狀
。並繳納再抗告費新台幣1000元。
中    華    民    國    99    年    3     月    25    日
                              書記官  黃瑞芬

司法院資訊處製作；財團法人民間司法改革基金會備份。
